臺灣新北地方法院刑事判決
111年度審易字第877號
公  訴  人  臺灣新北地方檢察署檢察官
被      告  謝月梅




上列被告因竊盜案件，經檢察官提起公訴（111 年度偵緝字第11
31號、第1132號），本院判決如下：
    主  文
謝月梅犯竊盜罪，處拘役貳拾日，如易科罰金，以新臺幣壹仟元
折算壹日；又犯竊盜罪，處拘役肆拾日，如易科罰金，以新臺幣
壹仟元折算壹日。應執行拘役伍拾日，如易科罰金，以新臺幣壹
仟元折算壹日。
未扣案如附表所示之物均沒收，於全部或一部不能沒收或不宜執
行沒收時，追徵其價額。
    事實及理由
壹、查被告謝月梅所犯均係死刑、無期徒刑、最輕本刑為3 年以
    上有期徒刑以外之罪，其於準備程序就被訴事實為全部有罪
    之陳述，經告知簡式審判程序之旨，並聽取其與檢察官之意
    見後，本院認無不得或不宜改依簡式審判程序進行之處，爰
    依刑事訴訟法第273 條之1 第1 項、第284 條之1 之規定，
    裁定進行簡式審判程序。
貳、本案犯罪事實、證據及應適用之法條，除下列事項應予更正
    、補充外，餘皆引用附件即檢察官起訴書之記載：
一、犯罪事實欄一、(二)第4 行所載之「信用卡6 張」，應更正
    為「信用卡共4 張」。
二、補充「被告謝月梅於111 年5 月26日本院準備程序及審理中
    之自白（參本院卷所附當日各該筆錄）」為證據。
三、證據並所犯法條欄二關於檢察官認被告所為本件各該犯行均
    構成累犯及是否加重其刑部分，應補充「被告雖有附件犯罪
    事實欄一所載之刑事案件執行紀錄，更有前次有期徒刑執行
    完畢之日距離實行本件各該犯行之行為日在5 年內之情形，
    此觀卷附臺灣高等法院被告前案紀錄表之記載自明，素行欠
    佳，然考量被告前案固為竊盜案件，在各次犯罪動機、手段
    、侵害財產權益之歸屬等面向，與其實行本件各該犯行之情
    節迥然有別，至多在量刑因子之素行良莠部分加以衡酌，而
    遍觀檢察官提出之卷附事證，尚難遽認被告所為本件各該犯
    行，有何加重其刑之必要性，故不再援引累犯規定針對相同
    素行重複評價並加重其刑」。
叁、審酌被告係具備一般智識程度及社會歷練之成年人，對於不
    得以竊盜等非法方式侵害他人財物之情，自當瞭然於胸，卻
    不思付出自身勞力或技藝，循合法、正當之途徑取得所需，
    而兩次恣意竊取他人財物，缺乏基本之法治觀念，更對他人
    財產安全造成危害，均有不該，兼衡被告前次有期徒刑執行
    完畢之素行實況、犯罪之目的、手段、教育程度、職業、家
    庭經濟與生活狀況、各次竊取財物之價值及數量，以及被告
    犯後終能坦認全部犯行，態度勉可等一切情狀，分別量處如
    主文第1 項所示之刑暨定應執行之刑，且皆諭知如易科罰金
    之折算標準，以資處罰。
肆、附表犯罪所得欄所示之物，分別為被告實行本件各該犯行之
    犯罪所得，復未見實際合法發還告訴人吳月娥、李秋月之事
    證，基於任何人不能保有犯罪所得之立法原則，自應於主文
    第2 項宣告沒收，且於全部或一部不能沒收或不宜執行沒收
    時，追徵其價額。而關於被告實行附件犯罪事實欄一、（二
    ）所示犯行竊得之身分證、健保卡、駕照共2 張、信用卡共
    4 張、國泰世華商業銀行金融卡1 張，固屬其犯罪所得，惟
    已歸還告訴人李秋月，自毋庸宣告沒收。至被告實行附件犯
    罪事實欄一、（一）、（二）另竊得告訴人2 人之身分證、
    健保卡、悠遊卡、COSTCO會員卡、信用卡、金融卡等物品，
    雖同屬犯罪所得，惟僅屬個人身份、資格證明、醫療紀錄、
    金融管理工具或日常生活之用，經濟上價值低微，對之沒收
    欠缺刑法上重要性，故不予宣告沒收。
伍、本判決係依刑事訴訟法第310 條之2 及第454 條所製作之簡
    化判決，依法僅需記載犯罪事實、證據名稱及應適用之法條
    ，並得以簡略方式為之，如認定之犯罪事實、證據及應適用
    之法條，與檢察官起訴書之記載相同者，得引用之，附此敘
    明。
據上論斷，應依刑事訴訟法第273 條之1 第1 項、第299 條第1
項前段、第310 條之2 、第454 條（本件依刑事判決精簡原則，
僅記載程序法條文），判決如主文。
本案經檢察官王聖涵偵查起訴，由檢察官陳炎辰到庭執行公訴。
中　　華　　民　　國    111   年 　  6  　月 　 14  　日
                  刑事第二十四庭  法  官　李俊彥   
以上正本證明與原本無異。
如不服本判決，應於判決送達後20日內敘明上訴理由，向本院提
出上訴狀（應附繕本），上訴於臺灣高等法院。其未敘述上訴理
由者，應於上訴期間屆滿後20日內向本院補提理由書「切勿逕送
上級法院」。
                                  書記官  林慈恩
中　　華　　民　　國　  111 　年　   6    月    14    日
附錄本判決論罪之法律條文：
中華民國刑法第320 條
意圖為自己或第三人不法之所有，而竊取他人之動產者，為竊盜
罪，處5 年以下有期徒刑、拘役或50萬元以下罰金。
意圖為自己或第三人不法之利益，而竊佔他人之不動產者，依前
項之規定處斷。
前二項之未遂犯罰之。

附表：
編號 犯罪所得 備註 一 錢包壹只及新臺幣陸仟元。 即附件犯罪事實欄一、（一）所示被告竊得之物。 二 皮夾壹只及新臺幣壹萬叁仟元。 即附件犯罪事實欄一、（二）所示被告竊得之物。 
  
--------------------------------------------------------
附件：
臺灣新北地方檢察署檢察官起訴書
　　　　　　　　　　　　　   　　　111年度偵緝字第1131號
                                   111年度偵緝字第1132號
　　被　　　告　謝月梅　女　70歲（民國00年00月00日生）
　　　　　　　　　　　　籍設臺北市○○區○○路0段000號2     樓
　　　　　　　　　　　　(臺北○○○○○○○○○)
　　　　　　　　　　　　(現另案於法務部○○○○○○○○○執行中)
　　　　　　　　　　　　國民身分證統一編號：Z000000000號
上列被告因竊盜案件，業經偵查終結，認應提起公訴，茲敘述犯
罪事實及證據並所犯法條分敘如下：　
　　　　犯罪事實
一、謝月梅前因竊盜案件，經臺灣桃園地方法院以107年度壢簡
    字第1154號判決有期徒刑3月確定，於民國109年7月27日易
    勞改繳罰金執行完畢。詎其仍不知悔改，竟意圖為自己不法
    之所有，基於竊盜之犯意，分別為以下犯行：
(一)於109年9月24日8時45分許，在新北市○○區○○路0段00號三重
    力行菜市場攤販前，趁無人注意之際，徒手竊取吳月娥所有
    之錢包1只(內有現金新臺幣【下同】6,000元，身分證、健
    保卡、悠遊卡、COSTCO會員卡、信用卡4張)，得手後隨即離
    去。
(二)於110年3月26日18時12分許，在新北市○○區○○路000巷0號呷
    品香滷味攤前，趁無人注意之際，徒手竊取李秋月所有、置
    放於手提袋內之皮夾1只(內有現金1萬3,000元，身分證、健
    保卡、駕照2張、信用卡6張、國泰世華商業銀行金融卡1張
    、永豐商業銀行金融卡1張)，得手後隨即離去。
二、案經吳月娥訴由新北市政府警察局三重分局、李秋月訴由新
    北市政府警察局板橋分局。
　　　　證據並所犯法條
一、證據清單
(一)犯罪事實(一)部分：111年度偵緝字第1132號(原110年度偵
    字第25783號)
編號 證據名稱 待證事實 1 被告謝月梅於警詢時及偵查中之供述 訊據被告矢口否認上開犯罪事實，辯稱：伊沒有偷云云。 2 告訴人吳月娥於警詢時之指訴 告訴人吳月娥於犯罪事實(一)所示時、地財物遭竊之事實。 3 新北市政府警察局三重分局路口監視器翻拍照片共4張 證明被告有於犯罪事實(一)所示時、地竊取告訴人吳月娥所有財物之事實。  
(二)犯罪事實(二)部分：111年度偵緝字第1131號(原110年度偵
    字第24319號)
編號 證據名稱 待證事實 1 被告謝月梅於警詢時及偵查中之供述 訊據被告矢口否認上開犯罪事實，辯稱：伊沒有偷云云。 2 告訴人李秋月於警詢時之指訴 告訴人李秋月於犯罪事實(二)所示時、地財物遭竊之事實。 3 新北市政府警察局板橋分局贓物認領保管單、現場及路口監視器翻拍照片共16張 證明被告有於犯罪事實(二)所示時、地竊取告訴人李秋月所有財物之事實。 
二、核被告所為，係犯刑法第320條第1項之竊盜罪嫌。又其所犯
    於犯罪事實(一)、(二)之2次竊盜罪嫌間，犯意各別、行為
    互殊，請予分論併罰。再被告曾受有前揭犯罪事實欄所載有
    期徒刑之執行完畢，有刑案資料查註紀錄表1份在卷可稽，其於
    5年以內故意再犯本件有期徒刑以上之罪，為累犯，請參照大法
    官會議釋字第775號解釋意旨，審酌是否依刑法累犯規定加重
    其刑。又被告於本案所竊得之物，均為其實施犯罪所得，倘
    未能實際合法發還予被害人，則請依刑法第38條之1第1、3
    項之規定，予以宣告沒收，於全部或一部不能沒收或不宜執行
    沒收時，請追徵其價額。
三、依刑事訴訟法第251條第1項提起公訴。
　此　致
臺灣新北地方法院
中　　華　　民　　國　 111　　年　　3 　　月　　29　　日
  　　　　　　　　　　　　　　檢  察  官  王聖涵